臺灣臺南地方法院民事裁定
111年度勞事聲字第3號
異  議  人  張閔景

代  理  人  施淑美
相  對  人  大成長城企業股份有限公司

法定代理人  韓家宇
上列異議人因依職權裁定確定訴訟費用額事件，對本院司法事務
官於民國111年2月24日所為111年度司他字第35號民事裁定聲明
異議，本院裁定如下：
    主    文
異議駁回。 
    理    由
一、按當事人對於司法事務官處理事件所為之終局處分，得於處
    分送達後10日之不變期間內，以書狀向司法事務官提出異議
    。司法事務官認前項異議有理由時，應另為適當之處分；認
    異議為無理由者，應送請法院裁定之。法院認第1項之異議
    為有理由者，應為適當之裁定；認異議為無理由者，應以裁
    定駁回之，民事訴訟法第240條之4第1項本文、第2項、第3
    項分別定有明文。查，本院司法事務官於民國111年2月24日
    所為111年度司他字第35號民事裁定（下稱原裁定）於111年
    3月3日送達於異議人，此經本院調取本院111年度司他字第3
    5號卷宗核閱無訛；而異議人於同年3月7日對於原裁定聲明
    異議，有民事聲請更裁狀暨退還裁判費狀上本院收狀戳可稽
    ；司法事務官認其異議為無理由，送請本院為裁定，核與上
    開條文規定相符，合先敘明。　
二、異議意旨略以：本院寄給異議人之規費繳款單上記載之期限
    為111年3月25日，原裁定主文卻諭知自裁定送達翌日起至清
    償日止，按週年利率5%計算利息，法院暫免徵收訴訟費用，
    根本係幌子。再相對人不該以109年1月17日離職申請單向原
    告終止兩造間之僱傭關係，本院109年度勞訴字第149號民事
    事件（下稱系爭事件）之承辦法官應撤銷110年度2月24日臺
    南市政府勞資爭議調解紀錄。又系爭事件未行勞動調解程序
    ，即行辯論，違反程序；系爭事件之承辦法官審理不力，態
    度偏頗，不希望兩造和解，異議人於系爭事件本應受勝訴之
    判決，應毋須負擔訴訟費用額等語。
三、按因確認僱傭關係或給付工資、退休金或資遣費涉訟，勞工
    或工會起訴或上訴，暫免徵收裁判費三分之二，勞動事件法
    第12條第1項定有明文。次按，依民事訴訟法第77條之22第1
    項或其他法律規定暫免徵收之裁判費，第一審法院應於該事
    件確定後，依職權裁定向負擔訴訟費用之一造徵收之，此觀
    諸民事訴訟法第77條之22第3項規定自明。再按，民事訴訟
    法第91條第3項規定，法院依聲請以裁定確定之訴訟費用額
    ，應於裁定送達翌日起，加給按法定利率計算之利息，其立
    法理由旨在促使當事人早日償付訴訟費用，而法院依職權裁
    定確定訴訟費用額，亦屬確定訴訟費用額之程序，為督促當
    事人早日償付國庫暫時墊付之訴訟費用，自應類推適用上開
    規定加計法定遲延利息。
四、查，異議人與相對人間請求確認僱傭關係存在等事件，乃因
    確認僱傭關係存在及給付工資涉訟，且為勞工起訴之事件，
    前經本院依勞動事件法第12條第1項規定，暫免徵收第一審
    裁判費三分之二，即新臺幣（下同）12,679元；嗣本院於11
    0年3月31日以109年度勞訴字第149號民事判決諭知異議人之
    訴及假執行之聲請均駁回，訴訟費用由異議人負擔；其後，
    異議人對於原判決不服，提起上訴，嗣因異議人未繳納第二
    審裁判費，經本院110年8月23日以109年度勞訴字第149號民
    事裁定駁回異議人之上訴，此經本院依職權調取系爭事件卷
    宗核閱無訛，揆諸前揭規定及說明，原裁定認定異議人應向
    本院繳納之訴訟費用額為12,679元及自原裁定送達翌日起至
    清償日止，按週年利率5%計算之利息，核無不合。異議人雖
    以前揭情詞為由，聲明異議。惟查，本院寄給異議人之規費
    繳款單上記載之期限111年3月25日，乃該規費繳款單之有效
    期限，亦即異議人得持該規費繳款單以多元化繳費方式繳費
    之期限，此與本院於異議人提起系爭事件時，依勞動事件法
    第12條第1項規定，暫免徵收之第一審裁判費三分之二無涉
    ；與本院依職權裁定確定訴訟費用額時，應類推適用民事訴
    訟法第91條第3項規定，加計法定遲延利息，亦屬二事。異
    議人以本院寄給異議人之規費繳款單上記載之期限為111年3
    月25日，而原裁定主文卻諭知自裁定送達翌日起至清償日止
    ，按週年利率5%計算利息為由，指摘法院暫免徵收訴訟費用
    ，根本係幌子等語，容有誤會。次按，法院依職權確定訴訟
    費用額之程序，僅在審究並確定當事人應負擔之訴訟費用額
    ；至該費用應由何人按何比例負擔，悉依命負擔訴訟費用之
    確定裁判主文定之，不容於確定訴訟費用額程序，更為不同
    之酌定。不論相對人是否不該以109年1月17日離職申請單向
    原告終止兩造間之僱傭關係？系爭事件之承辦法官應否撤銷
    110年度2月24日臺南市政府勞資爭議調解紀錄？系爭事件未
    行勞動調解程序，即行辯論，是否違反程序？系爭事件之承
    辦法官是否審理不力，態度偏頗，不希望兩造和解？異議人
    於系爭事件是否本應受勝訴之判決？均非本件確定訴訟費用
    額之程序所應審究。從而，異議人指摘原裁定不當，求予廢
    棄，為無理由，應予駁回。
五、據上論結，本件異議為無理由，依民事訴訟法第240條之4第
    3項後段，裁定如主文。 
中　　華　　民　　國　　111 　年　　4 　　月　　29　　日
                  勞動法庭  法  官  伍逸康
以上正本係照原本作成。　　　　　　　
如不服本裁定應於送達後10日內向本院提出抗告狀，並應繳納抗
告費新臺幣1,000元。 
中　　華　　民　　國　　111 　年　　4 　　月　　29　　日
　　　　　　　　　　　　　　書記官  康紀媛